臺灣高雄地方法院刑事判決　　　　　　　96年度訴字第2927號
公　訴　人　臺灣高雄地方法院檢察署檢察官
被　　　告　丙○○
　　　　　　　　　　（現於臺灣高雄看守所羈押中）
　　　　　　甲○○
　　　　　　　　　　（現於臺灣高雄看守所羈押中）
共　　　同　柳聰賢律師
選任辯護人
上列被告因毒品危害防制條例等案件，經檢察官提起公訴（96年
度偵字第18469、18470、16721、17263號），本院判決如下：
    主  文
丙○○共同販賣第二級毒品未遂，累犯，處有期徒刑柒年。扣案
如附表一編號一、二、附表三編號一所示之物，均沒收銷燬，如
附表一編號六、八所示之物，均沒收。
甲○○販賣第二級毒品，處有期徒刑柒年貳月。扣案如附表二編
號一所示之物，沒收銷燬，如附表二編號三所示之物，沒收之。
又未經許可，持有可發射子彈具有殺傷力之改造手槍，處有期徒
刑參年貳月，併科罰金新臺幣伍萬元，罰金如易服勞役，以新臺
幣壹仟元折算壹日。扣案如附表三編號四、五所示之物，均沒收
。應執行有期徒刑拾年，併科罰金新臺幣伍萬元，罰金如易服勞
役，以新臺幣壹仟元折算壹日。扣案如附表二編號一所示之物，
沒收銷燬，如附表二編號三、附表三編號四、五所示之物，均沒
收。
    事  實
一、丙○○前因偽造文書案件，經台灣板橋地方法院以95年度訴
    字第788 號判處有期徒刑3 月確定，於民國95年8 月30日易
    科罰金執行完畢。詎仍不知悔改，明知甲基安非他命屬於毒
    品危害防制條例第2 條第2 項第2 款所規定之第二級毒品，
    不得製造、販賣、運輸、轉讓、施用或持有，竟與真實姓名
    、年籍不詳綽號「蔡董」之成年男子共同基於販賣第二級毒
    品甲基安非他命以營利之犯意聯絡及行為分擔，由「蔡董」
    於民國96年6 月4 日上午10時許，在屏東市大同國小附近，
    將第二級毒品甲基安非他命5 包（驗前總毛重197.13公克、
    包裝塑膠袋總重約5.90公克、驗前純質淨重約187.4 公克，
    純度98%） 交付予丙○○，由丙○○將上開甲基安非他命攜
    往臺北，販售予真實姓名、年籍不詳綽號「空董」之成年男
    子，「蔡董」並免費提供丙○○甲基安非他命7 包以為報酬
    ，其中3 包（驗前總毛重6.23公克、包裝塑膠袋總重0.81公
    克、驗前純質淨重5. 09 公克，純度94%） 、4 包（驗前淨
    重22.485公克、驗後淨重22.475公克、純度84.75%）。嗣丙
    ○○於收受「蔡董」交付之上開甲基安非他命後，即自行駕
    駛其所有之車號3883-JB 號自小客車自屏東前往臺北，並在
    台北市○○○路與承德路交岔口附近之捷運站，將上開5 包
    甲基安非他命交付予綽號「空董」之成年男子，嗣綽號「空
    董」之成年男子試用後，於同日17時50分許，即以持用之00
    00000000號手機撥打丙○○持用之0000000000號手機，向丙
    ○○反應上開甲基安非他命品質不佳且價格太貴，丙○○乃
    向「空董」表示請其自行與「蔡董」協調價格，嗣於同日22
    時30分許，「蔡董」以持用之0000000000號手機撥打丙○○
    持用之0000000000號手機，向丙○○表示因與「空董」價格
    談不攏，交代丙○○向「空董」取回上開5 包甲基安非他命
    而未完成交易，「蔡董」並於同年月5 日21時46分許再以上
    開手機聯繫丙○○，要丙○○將上開5 包甲基安非他命帶回
    屏東，丙○○乃於同日22時許，在台北市○○○路靠近天祥
    路附近，向「空董」取回上開5 包甲基安非他命後，於同年
    月6 日凌晨時分，攜帶上開毒品並駕駛車號3883-JB 號自小
    客車搭載甲○○、林文信、胡建國南下屏東。另甲○○亦明
    知甲基安非他命屬於毒品危害防制條例第2 條第2 項第2款
    所規定之第二級毒品，不得製造、販賣、運輸、轉讓、施用
    或持有，竟基於販賣第二級毒品甲基安非他命以營利之犯意
    ，先行比較南、北部之毒品交易價格後，於同年5 月底，在
    屏東市某家網咖透過網際網路與真實姓名、年籍不詳綽號「
    阿樂」之成年男子聯繫，議定以新台幣（下同）75萬元之價
    格購買「半粒」即500 公克甲基安非他命，並約定於同年6
    月5 日晚間，在臺北市○○區○○路附近交易，嗣甲○○即
    於同年6 月3 、4 日先行攜帶75萬元現金北上準備交易，並
    寄居於其表姊即丙○○位於台北市○○區○○街19巷22 號8
    樓之住處，詎於同年月5 日晚間9 時許，甲○○至上開萬華
    區○○路附近欲與「阿樂」進行交易時，「阿樂」向甲○○
    表示其欲出售之第二級毒品甲基安非他命品質不佳，甲○○
    遂僅向「阿樂」以3 萬4 千元之價格販入第二級毒品甲基安
    非他命1 包（驗前毛重17.91 公克、包裝塑膠袋重1.18公克
    、驗前純質淨重16.39 公克，純度98%） ，意欲帶回屏東自
    行施用兼販售予不特定人牟利；又甲○○明知未經中央主管
    機關許可，不得持有可發射子彈具殺傷力之改造手槍，竟未
    經許可，於83年間之某日，在其舅公蔡崇炘（已死亡）位於
    屏東縣屏東市光信巷23號住處，由蔡崇炘交付甲○○具有殺
    傷力之仿貝瑞塔92FS型半自動改造手槍1 支（槍枝管制編號
    0000000000號），甲○○於取得前開槍枝而持有後，於同年
    6 月5 、6 日某時，將之放置於不知情之丙○○上開台北市
    中山區○○街19巷22號8 樓住處衣櫃內之盒子中。嗣於96年
    6 月6 日上午7 時55分許，丙○○駕駛車號3883-JB 號自小
    客車搭載王文凱、林文信與胡建國南下屏東，行經岡山收費
    站時，為警攔查，自丙○○車上扣得如附表一所示之物品，
    並徵得甲○○同意後，在甲○○所有側背包內扣得如附表二
    所示之物品，警方嗣並於96年6 月8 日下午2 時25分許，借
    提丙○○前往台北市○○區○○街19巷22號8 樓住處，扣得
    如附表三所示之物品，而悉上情。
二、案經行政院海巡署南部地區巡防局及高雄縣政府警察局報請
    台灣高雄地方法院檢察署檢察官偵查起訴。
    理  由
壹、程序方面：
一、按被告以外之人於審判外之言詞或書面陳述，除法律有規定
    者外，不得作為證據，刑事訴訟法第159 條固定有明文，惟
    被告以外之人於審判外之陳述，雖不符同法第159 條之1 至
    之4 規定，而經當事人於審判程序同意作為證據，法院審酌
    該言詞陳述或書面陳述作成時之情況，認為適當者，亦得為
    證據。又當事人、代理人或辯護人於法院調查證據時，知有
    第159 條第1 項不得為證據之情形，而未於言詞辯論終結前
    聲明異議者，視為有前項之同意，此亦據同法第159 條之5
    規定甚明。查證人林文信、胡建國於警詢中之陳述，共同被
    告丙○○於警詢及偵查中之陳述，對被告甲○○而言，共同
    被告甲○○於警詢及偵查中之陳述，對被告丙○○而言，均
    為被告以外之人於審判外之言詞陳述，卷附搜索扣押筆錄暨
    扣押物品目錄表3 份、車籍查詢- 基本資料詳細畫面、手機
    0000000000號簡訊通話內容一覽表各1 份、台灣科技股份有
    限公司濫用藥物尿液檢驗報告2 紙、姓名對照表1 紙、內政
    部警政署刑事警察局刑鑑字第0000000000、0000000000號槍
    彈鑑定書各1 份、高雄醫學大學附設中和紀念醫院檢驗報告
    5 份、刑事案件電話紀錄查詢表、行政院海岸巡防署南部地
    區巡房局96年8 月25日南縣機字第0960015728號函暨附件、
    勘驗筆錄、0000000000號行動電話監聽譯文資料各1 份，均
    係被告以外之人於審判外之陳述，均屬於傳聞證據，惟檢察
    官及被告丙○○、甲○○與辯護人於本院審判程序中均未對
    於上開證據爭執證據能力並同意引為證據，本院審酌上開言
    詞及書面陳述作成時之證據取得過程並無瑕疵，且與待證事
    實具有關連性等情況，認為適當，應認依刑事訴訟法第159
    條之5 第1 項之規定，得為證據，而有證據能力。
二、卷附照片14張，係傳達照相當時現場情況，而透過照片傳達
    的情形與現場真實情形，在內容上的一致性，透過機械的正
    確性來加以保障，換言之，照片並不存在人對現實情形的知
    覺、記憶所經常發生的表現錯誤，是認照片之性質係非供述
    證據，並無傳聞法則之適用，且於此亦別無證據證明上開蒐
    證照片有經偽造、變造之情形，自有證據能力。
貳、實體部分：
一、被告丙○○部分：
    訊據被告丙○○對其由「蔡董」交付第二級毒品甲基安非他
    命5 包（驗前總毛重197.13公克、包裝塑膠袋總重約5.90公
    克、驗前純質淨重約187.4 公克，純度98%） 後，將之攜往
    臺北，並於96年6 月4 日某時，在台北市○○○路與承德路
    交岔口附近之捷運站，將上開5 包甲基安非他命交付予綽號
    「空董」之成年男子，嗣「空董」於試用後反應毒品品質不
    佳且價格太貴，同日22時30分許，「蔡董」乃以電話通知其
    向「空董」取回上開5 包甲基安非他命並帶回屏東，而未完
    成交易，「蔡董」另並免費提供其甲基安非他命7 包，其中
    3 包（驗前總毛重6.23公克、包裝塑膠袋總重0.81公克、驗
    前純質淨重5.09公克，純度94 %）、4 包（驗前淨重22.485
    公克、驗後淨重22.475公克、純度84.75%）以為報酬之事實
    ，於警詢、偵查及本院審理中坦承不諱，核與卷附00000000
    00號行動電話監聽譯文內容大致相符，並有扣案如附表一及
    附表三編號一至三所示之物在卷可稽，而附表一編號1 、2
    及附表三編號1 所示之物，經檢驗結果，或含甲基安非他命
    成分，或呈甲基安非他命陽性反應，有各該檢驗報告在卷可
    佐。惟被告丙○○矢口否認有何販賣毒品之犯行，辯稱：伊
    承認有幫「蔡董」拿上開毒品給「空董」，但不知道「蔡董
    」係要將上開毒品販賣給「空董」云云。經查：
  1.卷附被告丙○○持用之0000000000號行動電話通訊監聽譯文
    內容略以：「（A 指被告丙○○）
  時間6 月4 日17時50分：B （空董）：人家去拿55...375..
    不含袋重。A ：你跟我舅阿喬... 。
  時間6 月4 日22時30分：B （蔡董）東西都拿回來，因為買
    家說太貴。
  時間6 月5 日0 時30分：B （不知名男子）：你那個孫阿嗎
    ？A ：恩！B ：那隻狗阿賣不出去阿？A ：恩。B ：價格僑
    不合阿？A ：對阿... 外面很多... 我舅阿都不瞭解。B ：
    減5 呢？A ：你給我舅阿多少.... 他 一隻53給我賺，我就
    嫌太貴了... 沒利潤。B ：我聯絡他... 你不用回來。A ：
    好阿。
  時間6 月5 日0 時33分：B （不知名男子）：叫你舅阿回電
    ... 我打120 的。A ：.. 我 叫他打給你。
  時間6 月5 日0 時38分：A ：他都沒接... 那沒什麼利潤
    ... 他跟我說他拿130...以他交情不可能拿那麼多..B （不
    知名男子）：你慢著回來.. 。A：看有無種比較好的。B ：
    是有另外一種...要等你回來給你看。A：好。
  時間6 月5 日0 時58分：A ：價格54...350。（與「空董」
    討論價格重量）
  時間6 月5 日8 時59分：A ：一台給B..55 。B （不知名女
    子）：要2 台.. 有1台是南鯤身要的。
  時間6 月5 日21時46分：B （蔡董）：你有要下來屏東嗎？
    A ：有阿。B ：何時？A ：我晚上一定得下去。B ：幫我帶
    5 盒餅乾。A ：35或37的。B ：37的。
  時間6 月5 日23時15分：B （不知名女子）：你何時下來？
    A ：下去已經天亮了.. 雨 很大。B ：你下來打給我。
  時間6 月6 日1 時46分：B （蔡董）：你幾點下來？A ：現
    在剛要下去.. 你 要等我嗎？B ：恩.. 你 有準備嗎？A ：
    有阿。
  時間6 月6 日5 時49分：B （蔡董）到哪？A ：快到嘉義而
    已。」等語（96年度偵字第16721 號卷第7 、8 頁）。而以
    被告丙○○於本院審理中供稱：伊把毒品交給「空董」時，
    「空董」叫伊傳話回去，說價格太貴，伊有叫「空董」跟「
    舅阿」（台語）喬，「舅仔」就是「蔡董」，「蔡董」叫伊
    把東西帶回來等語（本院卷第126 、127 頁），核與前揭時
    間6 月4 日17時50分、6 月4 日22時30分之通話內容相
    符，且被告丙○○亦確於回屏東途中為警攔查扣得5 包甲基
    安非他命，堪認上開通訊監聽譯文即為聯繫本案交易之對話
    內容，又依上揭時間6 月5 日0 時30分之通話內容，該不
    知名男子詢問被告丙○○是否因「價格喬不合」、「狗隻賣
    不出去」，被告丙○○乃向該名不知名之男子抱怨「舅阿」
    即「蔡董」不懂外面行情等語，而被告丙○○於本院審理中
    供稱並未販售寵物狗（本院卷第128 頁），則依該通訊內容
    及通話時間接續「蔡董」與「空董」買賣破裂後，「蔡董」
    叫被告丙○○拿回毒品之時序以觀，通話內容中所指之「狗
    隻」應即為本案被告丙○○持以交付「空董」之5 包甲基安
    非他命毒品至明，則被告丙○○既於上揭時間6 月4 日17
    時50分之通話中叫「空董」自己跟「蔡董」「喬」價錢，並
    於時間6 月5 日0 時30分之通話中向該名不知名之男子抱
    怨「蔡董」不懂外面行情，致毒品賣不出去等語，堪認知悉
    該批甲基安非他命係「蔡董」欲販售予「空董」之毒品，且
    參與當次之販賣行動，並非僅係單純為「蔡董」運送毒品交
    付予「空董」者，是被告丙○○上開辯詞並無可採。至被告
    丙○○於本院審理中供稱：伊係於同年月5 日下午將上開毒
    品交付予「空董」，復於同年月6 日晚上取回毒品云云（本
    院卷第126 頁），惟被告丙○○於同年月6 日上午7 時55分
    許已在岡山收費站為警查獲，且依前揭通訊監聽譯文所示時
    間6 月4 日17時50分，被告丙○○叫「空董」跟「蔡董」
    喬價錢，時間6 月4 日22時30分「蔡董」已叫被告丙○○
    將毒品取回，顯見在6 月4 日22時30分前被告丙○○應已將
    毒品交付給「空董」，是被告丙○○上開所述之時間顯有誤
    記，併此指明。
  2.次按，政府為杜絕毒品氾濫，毒害人民甚深，再三宣導教民
    眾遠離毒品、媒體報導既深且廣，對於禁絕毒品之政策，應
    為民眾所熟悉。又政府對於查緝施用、轉讓及販賣毒品無不
    嚴格執行，且販賣毒品罪係重罪，若無利可圖，衡情一般持
    有毒品者，當不致輕易將持有之毒品交付他人。況且，販賣
    毒品乃違法行為，非可公然為之，且有其獨特之販售路線及
    管道，亦無公定之價格，復可任意增減其分裝之數量，而每
    次買賣之價量，亦可能隨時依市場貨源之供需情形、交易雙
    方之關係深淺、資力、對行情之認知、可能風險之評估、查
    緝是否嚴緊，及購買者被查獲時供述購買對象之可能性風險
    評估等諸般事由，而異其標準，非可一概而論，是販賣之利
    得，誠非固定，而縱使販賣之人從價差或量差中牟利方式雖
    異，其意圖營利之非法販賣行為仍屬同一。本案被告丙○○
    雖否認與共犯「蔡董」共同販賣毒品之犯行，致無法查悉渠
    等究係由量差或價差牟利，然以被告丙○○自承「蔡董」免
    費提供其扣案之甲基安非他命7 包，其中3 包（驗前總毛重
    6.23公克、包裝塑膠袋總重0.81公克、驗前純質淨重5.09公
    克，純度94 %）、4 包（驗前淨重22.485公克、驗後淨重22
    .475 公 克、純度84.75%）以為報酬等語觀之（本院卷第12
    9 頁），渠等主觀上確有藉此牟利之意圖，應堪認定，否則
    「蔡董」豈有虧本免費提供被告丙○○上揭7 包毒品之理。
    而被告丙○○固知悉本次由「蔡董」交付之毒品，係欲販出
    與「空董」牟利，並亦參與販出之行為，然因「空董」事後
    拒絕買受，是雙方之買賣尚未及完成，此雖無解於被告丙○
    ○係以與「蔡董」共同販出第二級毒品甲基安非他命之意圖
    而為上開行為之事實，然因於此並無證據證明被告丙○○原
    即知悉「蔡董」交付之上開5 包甲基安非他命係以營利意圖
    而販入者，本件嗣亦未完成毒品交易，自仍僅能以販賣未遂
    論。至被告丙○○將上揭毒品自屏東運送至台北之行為，因
    毒品危害防制條例所稱之運輸，係指單純運輸並無他項目的
    者而言，若以販賣目的而從事於搬運之行為，仍成立意圖販
    賣而持有（或販賣）之罪（最高法院92年度台上字第1184號
    裁判要旨參照），被告丙○○運送目的既如前述係欲用以販
    出予「空董」，揆諸上開說明，自無成立運輸毒品犯行之可
    言，附此敘明。綜上，被告丙○○上開販賣第二級毒品犯行
    事證明確，應依法論科。
二、被告甲○○部分：
    訊據被告甲○○就上揭其以營利意圖販入第二級毒品甲基安
    非他命，並非法持有前揭手槍之事實，業於本院審理中坦承
    不諱，並有如附表二編號1 至4 、附表三編號4 至7 所示之
    物扣案可憑，且附表二編號1 所示之物，經檢驗結果，含第
    二級毒品甲基安非他命成分，附表三編號四、五所示之物，
    係改造手槍，由仿BERETTA 廠92ES型半自動手槍製造之槍枝
    ，換裝土造金屬槍管而成，經組裝後，擊發功能正常，可供
    擊發適用子彈使用，具殺傷力，有內政部警政署刑事警察局
    刑鑑字第0000000000、0000000000號鑑定書各1 份在卷可稽
    。是被告之任意性自白核與事實相符，洵堪採為論罪科刑之
    依據。至被告甲○○之辯護人雖以被告甲○○雖有販賣毒品
    之幻想，但本案早經檢警全程監聽，本不能發生犯罪結果，
    又無危險，應係不能犯云云，惟：販賣毒品罪，並不以販入
    之後復行賣出為構成要件，只須以營利為目的將毒品購入或
    將之賣出，有一於此，其犯罪即已完成（最高法院95年度台
    上字第3574號著有裁判要旨可參）。被告甲○○於本院審理
    中坦承係比價後才北上購買毒品，且所購入之第二級毒品甲
    基安非他命除自己吸食外，也打算要賣等語（本院卷第131
    、134 頁），顯見其販入上開毒品之時即有以此營利之意圖
    ，揆諸前揭說明，其購入毒品之行為自已成立販賣第二級毒
    品既遂罪，並無成立刑法第26條所規定之不能犯之餘地，辯
    護人上開辯解並非可採。又犯毒品危害防制條例第4 條第2
    項販賣第二級毒品罪，供出毒品來源，因而破獲者，依同條
    例第17條規定，固得減輕其刑，然必須供出毒品來源，並因
    而破獲者，始有該項規定之適用，本件被告雖於警詢中供出
    其購毒來源即綽號「阿樂」之真實姓名為「邱暉恩」之人，
    然於本案言詞辯論終結前，警方仍尚未尋得該人而得加以調
    查並據以破獲，有海岸巡防總局南部地區巡防局96年8 月25
    日南縣機字第0960015758號函1 份在卷可稽，自不符上開得
    減輕其刑之要件，併此敘明。本案事證明確，被告甲○○上
    開犯行，堪以認定，應依法論科。
三、按未經許可持有手槍，其持有之繼續，為行為之繼續，亦即
    一經持有手槍，罪已成立，但其完結須繼續至持有行為終了
    時為止。其間法律縱有變更，然其行為既繼續實施至新法施
    行以後，即與犯罪後法律有變更之情形不同，不生新舊法比
    較適用之問題，最高法院95年度台上字第2250號判例可參。
    是被告甲○○雖於83年間即自案外人蔡崇炘處取得上開具殺
    傷力之改造手槍而持有之，然其行為既繼續實施至其於96年
    6 月8 日為警查獲時止，自無新舊法比較適用之問題。核被
    告丙○○所為，係犯毒品危害防制條例第4 條第6 項、第2
    項之販賣第二級毒品甲基安非他命未遂罪。被告甲○○所為
    ，係犯毒品危害防制條例第4 條第2 項之販賣第二級毒品甲
    基安非他命既遂罪，及槍砲彈藥刀械管制條例第8 條第4 項
    之未經許可，持有可發射子彈具有殺傷力之改造手槍罪。被
    告丙○○與「蔡董」就前開販賣第二級毒品未遂罪，彼此間
    有犯意聯絡及行為分擔，均為共同正犯。被告丙○○、甲○
    ○持有第二級毒品甲基安非他命之低度行為，分別為渠等販
    賣第二級毒品甲基安非他命之高度行為所吸收，均不另論罪
    。被告甲○○上開販賣毒品罪，及未經許可持有改造手槍罪
    ，犯意個別，罪名不同，應分論併罰之。公訴意旨認被告丙
    ○○所為係犯毒品危害防制條例第4 條第2 項販賣第二級毒
    品既遂罪，尚有未恰，惟此僅為犯罪階段之變更，尚不涉及
    變更起訴法條之問題，附此敘明。再被告丙○○前因偽造文
    書案件，經台灣板橋地方法院以95年度訴字第788 號判處有
    期徒刑3 月確定，於95年8 月30日易科罰金執行完畢，有臺
    灣高等法院被告前案紀錄表1 份附卷足憑，是其於受有期徒
    刑之刑執行完畢後，5 年內故意再犯有期徒刑以上之本罪，
    為累犯，應依法加重其刑。被告丙○○已著手於販賣行為之
    實施，然因故未完成交易，犯罪尚屬未遂，爰依刑法第25條
    第2 項之規定減輕其刑。被告丙○○同時有刑之加重、減輕
    事由，應依法先加後減之。本院爰分別審酌被告丙○○、甲
    ○○不思以正當途徑營利謀生，為獲取不法暴利，竟無視政
    府管制毒品之禁令，販賣第二級毒品甲基安非他命，戕害他
    人身心健康，嚴重破壞社會治安，惡性重大，被告丙○○雖
    承認運送毒品之行為，然否認販毒之犯行，難認有真誠悔意
    ，且被告丙○○所持有之扣案毒品數量龐大，若遭流入市面
    ，所生之危害甚鉅，另被告甲○○明知非法持有改造手槍，
    對社會治安造成之隱藏危害甚大，為法律所嚴加取締，竟仍
    予以持有，其行為對社會安全威脅不輕，惟念及被告甲○○
    前未曾受有期徒刑以上刑之宣告，有台灣高等法院被告前案
    紀錄表1 份在卷可參，且其犯後坦承犯行，態度良好，並所
    購入之毒品數量非多，被告丙○○則受「蔡董」指示前往交
    易毒品者，並非主謀，及其等之犯罪動機、目的及手段等一
    切情狀，分別量處如主文所示之刑，並就被告甲○○宣告有
    期徒刑之刑度部分合併定其應執行刑為如主文所示，另斟酌
    被告甲○○為高職畢業、家境小康等情，諭知如主文第2 項
    所示易服勞役之折算標準，以資懲儆。至被告之選任辯護人
    雖以被告丙○○吸毒成癮，意志不堅，致為「蔡董」利用，
    所得代價僅為區區些微毒品吸食，運送之毒品份量不高，被
    告甲○○扣案毒品數量不高，且並未販賣予任何人，請求本
    院依刑法第59條之規定，從輕量處被告2 人之刑度云云，惟
    刑法第59條之酌量減輕其刑，必於犯罪之情狀，在客觀上足
    以引起一般同情，認為即予宣告法定低度刑期，猶嫌過重者
    ，始有其適用（最高法院51年台上字第899 號判例可參），
    被告選任辯護人上開所述各情均為法定刑內從輕科刑之標準
    ，尚無從據為酌量減輕之理由，附此敘明。
參、沒收部分：
  (一)扣案如附表一編號1 、2 、附表三編號1 所示之甲基安非他
    命，經檢驗結果，分含第二級毒品甲基安非他命成分或呈第
    二級毒品甲基安非他命陽性反應，有如各該附表所示之檢驗
    報告在卷可稽，上開毒品均為被告丙○○所持有，附表一編
    號1 所示之毒品並為本案犯罪使用，附表一編號2 、附表三
    編號1 所示毒品則為現場查獲之第二級毒品，該等毒品包裝
    袋因包覆毒品，其上顯均留有毒品之殘渣，衡情已難與之析
    離，且亦無析離之實益，均應整體視為毒品，依同條例第18
    條第1 項前段規定沒收銷燬之；至鑑驗耗用之部分，既已滅
    失，自無庸宣告沒收銷燬；附表一編號6 、8 之行動電話為
    被告丙○○所有，並曾用於本案犯罪聯絡使用，業據被告丙
    ○○供明在卷（本院卷第49頁），而SIM 卡為行動電話服務
    使用之介面，於出租之同時，附帶提供給消費者為使用之介
    面，而已將所有權移轉給消費者，不再屬於電信公司所有，
    為本院審判職務上所已知之事實，是均應依毒品危害防制條
    例第19條第1 項之規定予以沒收。扣案如附表二編號1 所示
    之甲基安非他命，為被告甲○○所持有，並為本案犯罪之用
    ，其經檢驗亦含第二級毒品甲基安非他命成分，有如附表二
    編號1 所示鑑定書1 份在卷可佐，該包裝袋因包覆毒品，其
    上顯留有毒品之殘渣，衡情已難與之析離，且亦無析離之實
    益，亦應整體視為毒品，依同條例第18條第1 項前段規定沒
    收銷燬之；至鑑驗耗用之部分，既已滅失，自無庸宣告沒收
    銷燬。附表二編號3 所示之現金71萬2 千5 百元，原係被告
    甲○○持以預備販入毒品之用，亦據被告甲○○坦承在卷，
    爰依刑法第38條第1 項第2 款之規定沒收之；附表三編號4
    、5 之之改造手槍槍身、槍管各1 枝，均係槍砲彈藥刀械管
    制條例第4 條第1 項第1 款所列物品，乃未經許可不得持有
    之違禁物，爰依刑法第38條第1 項第1 款之規定宣告沒收。
  (二)扣案如附表一編號3 、4 、5 、7 及附表三編號2 、3 所示
    之物，雖為被告丙○○所有，惟附表一編號7 所示之手機，
    被告丙○○供稱並未用於本案犯罪使用，附表三編號3 之電
    子磅秤，經檢驗並未呈現甲基安非他命陽性反應，有如附表
    二編號3 所示之鑑驗報告1 份在卷可稽，自難認該電子磅秤
    曾用於秤量本案毒品使用，其餘之扣案物亦無證據證明與本
    案犯罪有何相關，均不予宣告沒收。另附表二編號2 、4 、
    5 及附表三編號6 、7 ，並無證據證明該些物品與被告甲○
    ○犯行有何相關，亦不予宣告沒收。
據上論斷，應依刑事訴訟法第299 條第1 項前段，毒品危害防制
條例第4 條第2 項、第6 項、第18條第1 項前段、第19條第1 項
，槍砲彈藥刀械管制條例第8 條第4 項，刑法第11條、第28條、
第47條第1 項、第25條第2 項、第42條第3 項、第51條第5 款、
第38條第1 項第1 款、第2 款規定，判決如主文。
本案經檢察官乙○○到庭執行職務。
中　　華　　民　　國　　96　　年　　9 　　月　　20　　日
                  刑事第十三庭審判長法  官  黃惠玲
                                    法  官  黃苙荌
                                    法　官  郭宜芳
以上正本證明與原本無異。
如不服本判決，應於判決送達後10日內，向本院提出上訴狀。
                                    書記官  何承育
中　　華　　民　　國　　96　　年　　9 　　月　　20　　日
附錄本案論罪科刑法條全文：
毒品危害防制條例第4條
製造、運輸、販賣第一級毒品者，處死刑或無期徒刑；處無期徒
刑者，得併科新臺幣1 千萬元以下罰金。
製造、運輸、販賣第二級毒品者，處無期徒刑或7 年以上有期徒
刑，得併科新臺幣7 百萬元以下罰金。
製造、運輸、販賣第三級毒品者，處5 年以上有期徒刑，得併科
新臺幣5 百萬元以下罰金。
製造、運輸、販賣第四級毒品者，處3 年以上10年以下有期徒刑
，得併科新臺幣3 百萬元以下罰金。
製造、運輸、販賣專供製造或施用毒品之器具者，處 1 年以上 7
年以下有期徒刑，得併科新臺幣 1 百萬元以下罰金。
前五項之未遂犯罰之。
槍砲彈藥刀械管制條例第8條
未經許可，製造、販賣或運輸鋼筆槍、瓦斯槍、麻醉槍、獵槍、
空氣槍或第4 條第1 項第1 款所定其他可發射金屬或子彈具有殺
傷力之各式槍砲者，處無期徒刑或5 年以上有期徒刑，併科新臺
幣1 千萬元以下罰金。
未經許可，轉讓、出租或出借前項所列槍枝者，處5 年以上有期
徒刑，併科新臺幣1 千萬元以下罰金。
意圖供自己或他人犯罪之用，而犯前二項之罪者，處無期徒刑或
7 年以上有期徒刑，併科新臺幣 1 千萬元以下罰金。
未經許可，持有、寄藏或意圖販賣而陳列第 1 項所列槍枝者，處
3 年以上10 年以下有期徒刑，併科新臺幣 700 萬元以下罰金。
第 1 項至第 3 項之未遂犯罰之。
【附表一】查獲地點：車號3883-JB 號自小客車
┌──┬─────────────┬───────┬──────────┬──────┐
│編號│           扣押物         │持有人/所有人 │ 檢驗結果           │ 處分方式   │
├──┼─────────────┼───────┼──────────┼──────┤
│ 1  │安非他命5包               │丙○○        │含第二級毒品甲基安非│沒收銷燬    │
│    │（驗前總毛重197.13公克、包│              │他命成分            │            │
│    │裝塑膠袋總重約5.90公克、驗│              │（內政部警政署刑事警│            │
│    │前純質淨重約187.40公克、純│              │察局刑鑑字第0960086 │            │
│    │度約98％）                │              │596號鑑定書）       │            │
├──┼─────────────┼───────┼──────────┼──────┤
│ 2  │安非他命3包               │丙○○        │同上                │沒收銷燬    │
│    │（驗前總毛重6.23公克、包裝│              │（高雄縣政府警察局扣│            │
│    │塑膠袋總重約0.81公克、驗前│              │押物品目錄表誤載每包│            │
│    │純質淨重約5.09公克、純度約│              │毛重37.5公克）      │            │
│    │94 ％）                   │              │                    │            │
├──┼─────────────┼───────┼──────────┼──────┤
│ 3  │安非他命吸食器1瓶         │丙○○        │呈甲基安非他命陽性反│不予沒收    │
│    │                          │              │應                  │            │
│    │                          │              │（高雄醫學大學附設中│            │
│    │                          │              │和紀念醫院9608-48 號│            │
│    │                          │              │檢驗報告）          │            │
├──┼─────────────┼───────┼──────────┼──────┤
│ 4  │雙層一週量藥盒            │丙○○        │呈甲基安非他命陽性反│不予沒收    │
│    │                          │              │應                  │            │
│    │                          │              │（高雄醫學大學附設中│            │
│    │                          │              │和紀念醫院9608-47 號│            │
│    │                          │              │檢驗報告）          │            │
├──┼─────────────┼───────┼──────────┼──────┤
│ 5  │新台幣3萬3仟元            │丙○○        │ ─                 │不予沒收    │
├──┼─────────────┼───────┼──────────┼──────┤
│ 6  │G-PLUS行動電話1支         │丙○○        │ ─                 │沒收        │
│    │門號0000000000號          │              │                    │            │
│    │門號0000000000號          │              │                    │            │
├──┼─────────────┼───────┼──────────┼──────┤
│ 7  │易立信行動電話1支         │丙○○        │ ─                 │不予沒收    │
│    │門號0000000000號          │              │                    │            │
├──┼─────────────┼───────┼──────────┼──────┤
│ 8  │KOOOK行動電話1支          │丙○○        │ ─                 │沒收        │
│    │門號0000000000號          │              │                    │            │
└──┴─────────────┴───────┴──────────┴──────┘
【附表二】查獲地點：被告甲○○側背包
┌──┬─────────────┬───────┬──────────┬──────┐
│編號│           扣押物         │持有人/所有人 │ 檢驗結果           │處分方式    │
├──┼─────────────┼───────┼──────────┼──────┤
│ 1  │安非他命1包               │甲○○        │含第二級毒品甲基安非│沒收銷燬    │
│    │（驗前毛重17.91 公克、包裝│              │他命成分            │            │
│    │塑膠袋重1.18公克、驗前純質│              │（內政部警政署刑事警│            │
│    │淨重約16.39 公克、純度約98│              │ 察局刑鑑字第0960086│            │
│    │％）                      │              │ 596號鑑定書）      │            │
├──┼─────────────┼───────┼──────────┼──────┤
│ 2  │K他命1包                  │甲○○        │同上                │不予沒收    │
│    │（驗前毛重1.06公克、包裝塑│              │                    │            │
│    │膠袋重0.40公克）          │              │                    │            │
├──┼─────────────┼───────┼──────────┼──────┤
│ 3  │新台幣71萬2仟5百元        │甲○○        │─                  │沒收        │
├──┼─────────────┼───────┼──────────┼──────┤
│ 4  │易立信行動電話1支         │甲○○        │─                  │不予沒收    │
│    │門號0000000000號          │              │                    │            │
├──┼─────────────┼───────┼──────────┼──────┤
│ 5  │Nokia行動電話1支          │甲○○        │─                  │不予沒收    │
│    │門號0000000000號          │              │                    │            │
└──┴─────────────┴───────┴──────────┴──────┘
【附表三】查獲地點：台北市○○區○○街19巷22號8 樓
┌──┬─────────────┬───────┬──────────┬──────┐
│編號│           扣押物         │持有人/所有人 │檢驗結果            │ 處分方式   │
├──┼─────────────┼───────┼──────────┼──────┤
│ 1  │安非他命4包               │丙○○        │呈甲基安非他命陽性反│沒收銷燬    │
│    │（驗前淨重22.485公克、驗後│              │應                  │            │
│    │淨重22.475公克、純度84.75 │              │（高雄醫學大學附設中│            │
│    │％）                      │              │和紀念醫院0000-000號│            │
│    │                          │              │檢驗報告）          │            │
├──┼─────────────┼───────┼──────────┼──────┤
│ 2  │吸食器1組                 │丙○○        │呈甲基安非他命陽性反│不予沒收    │
│    │                          │              │應                  │            │
│    │                          │              │（高雄醫學大學附設中│            │
│    │                          │              │和紀念醫院9608-49 號│            │
│    │                          │              │檢驗報告）          │            │
├──┼─────────────┼───────┼──────────┼──────┤
│ 3  │電子磅秤1台               │丙○○        │未呈甲基安非他命陽性│不予沒收    │
│    │                          │              │反應                │            │
│    │                          │              │（高雄醫學大學附設中│            │
│    │                          │              │和紀念醫院9608-50 號│            │
│    │                          │              │檢驗報告）          │            │
├──┼─────────────┼───────┼──────────┼──────┤
│ 4  │貝瑞塔手槍之槍身1把       │甲○○        │係改造手槍，由仿    │沒收        │
│    │（槍枝管制編號0000000000）│              │BERETTA 廠92ES型半自│            │
│    │                          │              │動手槍製造之槍枝，換│            │
│    │                          │              │裝土造金屬槍管而成，│            │
│    │                          │              │送鑑時，槍枝成分解狀│            │
│    │                          │              │態，經組裝後，擊發功│            │
│    │                          │              │能正常，可供擊發適用│            │
│    │                          │              │子彈使用，具殺傷力  │            │
│    │                          │              │（內政部警政署刑事警│            │
│    │                          │              │察局刑鑑字第0960093 │            │
│    │                          │              │771號槍彈鑑定書）   │            │
├──┼─────────────┼───────┼──────────┼──────┤
│ 5  │貝瑞塔手槍之槍管1枝       │甲○○        │同上                │沒收        │
├──┼─────────────┼───────┼──────────┼──────┤
│ 6  │裝槍身米黃色布袋1個       │甲○○        │─                  │不予沒收    │
├──┼─────────────┼───────┼──────────┼──────┤
│ 7  │裝槍管之紅色桌巾1條       │甲○○        │─                  │不予沒收    │
└──┴─────────────┴───────┴──────────┴──────┘
